ACORDAO-COMPLETO-2478600

ACÓRDÃO DE RELAÇÃO

ACÓRDÃO DE RELAÇÃO 2186/2021 ATA 36/2021 - PLENÁRIO

Acórdão 2186/2021-TCU-Plenário
Considerando que o recurso de revisão, conforme estatuído no art. 35, incisos I, II e III, da Lei 8.443/1992, deve ser fundado em erro de cálculo; falsidade ou insuficiência de documentos em que se tenha fundamentado o acórdão recorrido; ou na superveniência de documentos novos com eficácia sobre a prova produzida;
Considerando que o presente recurso não está fundado em nenhuma das hipóteses descritas no dispositivo supracitado;
Considerando que o recorrente se limitou a invocar hipótese legal compatível com o recurso de revisão, sem, contudo, satisfazê-la materialmente;
Considerando que meros argumentos e teses jurídicas representam elementos ordinários que somente justificariam o seu exame em sede de recurso de reconsideração, nos termos do art. 33 da Lei 8.443/92, cabendo ressaltar que entendimento diverso iria descaracterizar a natureza excepcional e revisional da espécie recursal ora sob análise;
Considerando os pareceres uniformes da Serur e do Parquet de Contas pugnando pelo não conhecimento do presente recurso, por não preencher os requisitos específicos desta espécie recursal (peças 366-368 e 371) ;
Os Ministros do Tribunal de Contas da União, reunidos em sessão do Plenário, ACORDAM, por unanimidade, com fundamento no art. 35 da Lei nº 8.443/1992, c/c o art. 288 do Regimento Interno do TCU, de acordo com os pareceres uniformes emitidos nos autos, em não conhecer do recurso e determinar o seu arquivamento, após comunicação ao recorrente, do teor deste acórdão, bem como do exame de admissibilidade de peças 366-368 e 371.
1. Processo TC Processo 034.453/2011-3 (TOMADA DE CONTAS ESPECIAL) 
	1.1. Apensos: Processo 005.905/2020-6 (SOLICITAÇÃO DE CERTIDÃO) 
	1.2. Responsáveis: A & M Construções e Serviços Ltda (10.519.413/0001-30) ; Agostinho Pereira Lima (XXX.050.003-XX) ; Ana Flavia Pereira Andrade (XXX.937.323-XX) ; Antônio Ernando Araújo de Souza (XXX.509.723-XX) ; Brasil Locação Edificações e Serviços de Limpeza Ltda (08.583.980/0001-04) ; Cláudio Bezerra Saraiva (XXX.740.243-XX) ; Destak Transporte e Serviços Ltda (09.237.214/0001-50) ; Elda Alves Machado (XXX.677.083-XX) ; Flavia Alves Machado (XXX.950.183-XX) ; Francisco Warney Barros (XXX.128.603-XX) ; Ingrid Karliane Lima do Nascimento (XXX.133.973-XX) ; Janayna Meiry Pereira de Oliveira (XXX.225.853-XX) ; José Ivan de Oliveira (XXX.771.143-XX) ; José Tavora Costa (XXX.078.003-XX) ; Maria Ivonete Dutra Fernandes (XXX.872.743-XX) ; Michael Ferreira Fernandes (XXX.353.163-XX) ; Paulo Ferreira Justa (XXX.146.653-XX) ; Rapi 10 Caprinocultura Eireli (07.687.596/0001-99) ; Real Serviços de Limpeza e Locação de Veículos Ltda (11.042.842/0001-22) ; S. C. Serviços e Locações de Veículos Ltda (07.752.641/0001-41) ; Taciana Alves Machado (XXX.882.323-XX) ; Transmaster Locações de Veículos e Serviços de Limpeza Ltda (07.702.124/0001-68) 
	1.3. Recorrente: A & M Construções e Serviços Ltda (10.519.413/0001-30) 
	1.4. Órgão/Entidade: Prefeitura Municipal de Capistrano - CE
	1.5. Relator: Ministro Benjamin Zymler
	1.6. Representante do Ministério Público: Procuradora-Geral Cristina Machado da Costa e Silva
	1.7. Relator da deliberação recorrida: Ministro-Substituto Augusto Sherman Cavalcanti
	1.8. Unidades Técnicas: Secretaria de Recursos (Serur) ; Secretaria de Controle Externo de Tomada de Contas Especial (SecexTCE) .
	1.9. Representação legal: Álvaro Viana Souza Neto (23.241/OAB-CE) e outros, representando A & M Construções e Serviços Ltda; Karileny Sales Pinto Uchôa (21348/OAB-CE) , representando Cláudio Bezerra Saraiva. 
	1.10. Determinações/Recomendações/Orientações: não há.

Prefeitura Municipal de Capistrano - CE

A & M Construções e Serviços Ltda (10.519.413/0001-30); Agostinho Pereira Lima (XXX.050.003-XX); Ana Flavia Pereira Andrade (XXX.937.323-XX); Antônio Ernando Araújo de Souza (XXX.509.723-XX); Brasil Locação Edificações e Serviços de Limpeza Ltda (08.583.980/0001-04); Cláudio Bezerra Saraiva (XXX.740.243-XX); Destak Transporte e Serviços Ltda (09.237.214/0001-50); Elda Alves Machado (XXX.677.083-XX); Flavia Alves Machado (XXX.950.183-XX); Francisco Warney Barros (XXX.128.603-XX); Ingrid Karliane Lima do Nascimento (XXX.133.973-XX); Janayna Meiry Pereira de Oliveira (XXX.225.853-XX); José Ivan de Oliveira (XXX.771.143-XX); José Tavora Costa (XXX.078.003-XX); Maria Ivonete Dutra Fernandes (XXX.872.743-XX); Michael Ferreira Fernandes (XXX.353.163-XX); Paulo Ferreira Justa (XXX.146.653-XX); Rapi 10 Caprinocultura Eireli (07.687.596/0001-99); Real Serviços de Limpeza e Locação de Veículos Ltda (11.042.842/0001-22); S. C. Serviços e Locações de Veículos Ltda (07.752.641/0001-41); Taciana Alves Machado (XXX.882.323-XX); Transmaster Locações de Veículos e Serviços de Limpeza Ltda (07.702.124/0001-68)

ACORDAO-COMPLETO-2520768

Acórdão 2902/2021 - Plenário

BENJAMIN ZYMLER

Álvaro Viana Souza Neto (23.241/OAB-CE) e outros, representando A & M Construções e Serviços Ltda; Karileny Sales Pinto Uchôa (21348/OAB-CE), representando Cláudio Bezerra Saraiva.

Procuradora-Geral Cristina Machado da Costa e Silva

TOMADA DE CONTAS ESPECIAL (TCE)

Secretaria de Recursos (Serur); Secretaria de Controle Externo de Tomada de Contas Especial (SecexTCE).